臺灣高等法院交通事件裁定　　　　　　 96年度交抗字第237號
抗　告　人
即受處分人　甲○○
上列抗告人因違反道路交通管理處罰條例案件，不服臺灣士林地
方法院，中華民國96年1 月30日所為裁定（95年度交聲字第1161
號），提起抗告，本院裁定如下：
    主  文
原裁定撤銷，發回臺灣士林地方法院。
    理  由
一、原裁定意旨略以：異議人甲○○於95年8月26日13時8分，騎
    乘車牌號碼AOR-929號重型機車，直行經臺北市○○○路與
    嘉興街323巷交岔路口時，闖越紅燈之違規行為，業經執勤
    員警馮諺群結證屬實，並有臺北市政府警察局北市警交大字
    第A00000000號違反道路交通管理事件通知單影本1份附卷可
    稽，查員警執行公務時，本身即受有行政懲處責任之監督，
    到庭具結作證，更係以刑事責任擔保其證言之真實性，且本
    件舉發員警馮諺群與異議人並不認識，彼此並無仇怨，當不
    至甘冒偽證罪之風險蓄意構陷異議人，其證言復查無顯著瑕
    疵或與事實不符之處，自可採信。又員警馮諺群掣發本件舉
    發通知單時，雖將車牌號碼AOR-929誤載為ADR-929，然此業
    經執勤員警發覺有誤予以更正，有上開北市警交大字第A000
    00000號通知單影本1份可稽，原處分機關嗣亦以正確之車牌
    號碼而為裁處，自不足影響員警舉發之效力。從而，認受處
    分人違規行為堪可認定，而駁回其異議。
二、抗告意旨略以：伊當時經過該路口是慢騎搶黃燈後，被執勤
    員警攔下，而非闖紅燈，舉發與事實不符，請員警提出伊闖
    紅燈及證詞中稱「伊停頓一下，左顧右盼」之物證或人證。
    原A00000000號違規單本身就是一張重大瑕疵違規單，伊騎
    乘之機車車號為AOR-929，而非ADR-929，由此可證該舉發的
    員警視力與辨別有問題等語。
三、經查：(一)按行為人有違反道路交通管理處罰條例之情形者，
    應填製舉發違反道路交通管理事件通知單，並於被通知人欄
    予以勾記；當場舉發者，如被查獲之駕駛人為受處分人，應
    將該通知單填記後交付該行為人簽名或蓋章收受之，拒絕簽
    章者，並記明其事由，視為已收受，違反道路交通管理事件
    統一裁罰基準及處理細則第11條第1項第1款定有明文。次按
    行政處分如有誤寫、誤算或其他類此之顯然錯誤者，處分機
    關得隨時或依申請更正之。前項更正，附記於原處分書及其
    正本，如不能附記者，應製作更正書，以書面通知相對人及
    已知之利害關係人，行政程序法第101條亦定有明文。(二)從
    而，執勤員警於當場攔停摰發違規通知單時，不論行為人已
    簽名或蓋章收受，抑或擬制收受，其事後既發現攸關受處分
    人權利至鉅之車牌號碼誤載，自應依上開規定製作更正書，
    以書面通知受處分人。本件執勤員警馮諺群以掌上型電腦掣
    發舉發通知單時，曾將車牌號碼AOR-929誤載為ADR-929，嗣
    雖另以臺北市政府警察局北市警交大字第A00000000號違反
    道路交通管理事件通知單更正，然此更正書是否確實依規定
    合法送達予受處分人甲○○？卷內並未見相關之送達證明文
    件，爰無從認定。原審不察，逕以執勤員警發覺有誤後曾予
    更正，原處分機關嗣亦以正確之車牌號碼而為裁處，並將裁
    決書依法送達異議人收受，此項誤載自不足影響員警舉發之
    效力，而駁回受處分人之異議，難謂合法。是抗告人提起本
    件抗告，非全無理由，自應由本院將原裁定撤銷發回，由原
    審法院詳細調查後，另為適當之裁定。
四、據上論結，應依道路交通案件處理辦法第26條，刑事訴訟法
    第413條前段，裁定如主文。
中　　華　　民　　國　　96　　年　　5 　　月　　22　　日
                    交通法庭審判長法　官  溫耀源
　　　　　　　　　  　　　　　　　法  官  陳健順
　　　　　　　　　　  　　　　　　法  官  邱同印
以上正本證明與原本無異。
不得再抗告。
                                  書記官  莊昭樹
中　　華　　民　　國　　96　　年　　5 　　月　　22　　日
